【裁判字號】    99,易,2496
【裁判日期】    991216
【裁判案由】    毒品危害防制條例
【裁判全文】
臺灣板橋地方法院刑事判決              99年度易字第2496號
公  訴  人  臺灣板橋地方法院檢察署檢察官
被      告  翁獻忠
上列被告因違反毒品危害防制條例案件，經檢察官提起公訴（99
年度毒偵字第6128號），被告於準備程序中就被訴事實為有罪之
陳述，經本院裁定改以簡式審判程序審理，判決如下：
    主  文
翁獻忠施用第二級毒品，累犯，處有期徒刑捌月。
    事  實
一、翁獻忠前於(1)民國90年間因施用毒品案件，經本院以90年度
    毒聲字第4688號裁定令入戒治處所施以強制戒治，因認無繼
    續施用毒品傾向，由臺灣板橋地方法院檢察署檢察官於90年
    12月21日以90年度毒偵字第4607號為不起訴處分確定，並於
    同日釋放出所。(2)又於92年間因施用毒品案件，經臺灣士林
    地方法院以92年度毒聲字第1019號裁定送觀察、勒戒，因認
    有繼續施用毒品傾向，由檢察官聲請強制戒治，並提起公訴
    ，戒治部分經臺灣士林地方法院以92年度毒聲字第1115號裁
    定令入戒治處所施以強制戒治，嗣於93年1 月9 日因法律修
    正報結出所；起訴部分則經臺灣士林地方法院以93年度訴字
    第12號判處有期徒刑8 月確定，嗣於95年10月12日因縮短刑
    期執行完畢。(3)再於95年間因施用第一、二級毒品案件，經
    本院以95年度訴字第2125號判處有期徒刑8 月、6 月，應執
    行有期徒刑1 年，由臺灣高等法院以95年度上訴字第4206號
    駁回上訴，復經最高法院以96年度台上字第1507號駁回上訴
    確定。(4)復於96年間因施用第一、二級毒品案件，經本院以
    96年度訴字第2583號判處有期徒刑9 月、7 月，應執行有期
    徒刑1 年2 月確定，與上開(3)案接續執行，迨於98年8 月2
    日因縮短刑期執行完畢。詎仍不知戒除毒癮，竟於上開觀察
    勒戒執行完畢釋放後5 年內再犯施用毒品罪經法院論罪科刑
    後，基於施用第二級毒品甲基安非他命之犯意，於99年6 月
    18日17時15分許為警採尿回溯96小時內之某時（扣除警力拘
    束時間），在其位於臺北縣五股鄉○○路○ 段633 號住處內
    ，以甲基安非他命置入玻璃管吸食器內再點火燒烤吸食煙霧
    之方式施用第二級毒品甲基安非他命1 次，嗣於99年6 月18
    日15時50分許，在臺北縣板橋市○○○路160 巷12號前，其
    與友人陳金賢共乘機車因形跡可疑，為警攔查後徵其同意採
    尿送驗，檢驗結果呈甲基安非他命陽性反應，始悉上情。
二、案經臺北縣政府警察局板橋分局報告臺灣板橋地方法院檢察
    署檢察官偵查起訴。
    理  由
一、本案被告翁獻忠所犯為死刑、無期徒刑或最輕本刑為3 年以
    上有期徒刑以外之罪，其於準備程序中就被訴事實為有罪之
    陳述，經法官告知簡式審判程序之旨，並聽取公訴人之意見
    後，依刑事訴訟法第273 條之1 第1 項規定，裁定進行簡式
    審判程序，合先敘明。
二、上開事實，業據被告翁獻忠於本院審理時坦承不諱，且被告
    為警查獲時採尿送驗結果，呈甲基安非他命之陽性反應，有
    臺北縣政府警察局板橋分局偵辦毒品危害防制條例被移送人
    姓名及代碼對照表、臺灣檢驗科技股份有限公司99年7 月9
    日UL/2010/60608 號濫用藥物檢驗報告1 紙在卷可證。上述
    鑑驗結果，均係檢驗機關本於專業知識及以精密儀器或科學
    檢驗方法所得之結論，自可憑信，足見被告自白與事實相符
    ，堪以採信。
三、按毒品危害防制條例於92年7 月9 日修正公布，其中第20條
    、第23條將施用毒品之刑事處遇程序，區分為「初犯」、「
    5 年內再犯」、「5 年後再犯」，而依立法理由觀之，僅限
    於「初犯」、「5 年後再犯」，始應先經觀察、勒戒或強制
    戒治程序，倘被告於5 年內已再犯，經依法追訴處罰，縱其
    第三次（或第三次以上）再度施用毒品之時間，在初犯經觀
    察、勒戒或強制戒治執行完畢釋放5 年以後，已不合於「5
    年後再犯」之規定，且因已於「5 年內再犯」，顯見其再犯
    率甚高，原實施觀察、勒戒或強制戒治，已無法收其實效，
    即應依該條例第10條規定處罰，最高法院95年5 月9 日95年
    度第七次及97年9 月9 日97年度第五次刑事庭會議決議可資
    參照。經查，被告前於90年間因施用毒品案件，經本院以90
    年度毒聲字第4688號裁定令入戒治處所施以強制戒治，因認
    無繼續施用毒品傾向，由臺灣板橋地方法院檢察署檢察官於
    90年12月21日以90年度毒偵字第4607號為不起訴處分確定，
    並於同日釋放出所；再於92年間因施用毒品案件，經臺灣士
    林地方法院以92年度毒聲字第1019號裁定送觀察、勒戒，因
    認有繼續施用毒品傾向，由檢察官聲請強制戒治，並提起公
    訴，戒治部分經臺灣士林地方法院以92年度毒聲字第1115號
    裁定令入戒治處所施以強制戒治，嗣於93年1 月9 日因法律
    修正報結出所；起訴部分則經臺灣士林地方法院以93年度訴
    字第12號判處有期徒刑8 月確定；復於95年間因施用第一、
    二級毒品案件，經本院以95年度訴字第2125號判處有期徒刑
    8 月、6 月，應執行有期徒刑1 年，由臺灣高等法院以95年
    度上訴字第4206號駁回上訴，復經最高法院以96年度台上字
    第1507號駁回上訴確定；另於96年間因施用第一、二級毒品
    案件，經本院以96年度訴字第2583號判處有期徒刑9 月、7
    月，應執行有期徒刑1 年2 月確定等節，此有臺灣板橋地方
    法院檢察署刑案資料查註紀錄表、全國施用毒品案件紀錄表
    及臺灣高等法院被告前案紀錄表各1 份在卷可參。是被告於
    觀察、勒戒及強制戒治執行完畢釋放後，5 年內已再犯施用
    毒品案件，經法院判處罪刑確定，則其再犯本件施用毒品案
    件，即非屬該條例第20條第3 項所稱「5 年後再犯」之情形
    ，檢察官自應依法追訴。從而，本件事證明確，被告施用第
    二級毒品甲基安非他命之犯行應堪認定。
四、查甲基安非他命屬毒品危害防制條例第2 條第2 項第2 款所
    稱之第二級毒品，不得持有、施用，被告竟持以施用，核其
    所為，係犯同條例第10條第2 項之施用第二級毒品罪。其施
    用前持有甲基安非他命之低度行為，應為施用之高度行為所
    吸收，不另論罪。查被告前有如事實欄所示之科刑及執行情
    形，有臺灣高等法院被告前案紀錄表1 份附卷足憑，其於刑
    之執行完畢後5 年內，故意再犯本件有期徒刑之罪，為累犯
    ，應依法加重其刑。爰審酌被告素行非佳，此有卷附之臺灣
    高等法院被告前案紀錄表1 份可參，且被告經觀察勒戒及多
    次刑事科刑處罰後，仍未能戒除毒癮，顯見其無戒毒悔改之
    意，惟其施用毒品之次數僅1 次，犯罪後坦認犯行，態度尚
    可等一切情狀，量處如主文所示之刑。
據上論斷，應依刑事訴訟法第273 條之1 第1 項、第299 條第1
項前段，毒品危害防制條例第10條第2 項，刑法第11條前段、第
47條第1 項，判決如主文。
本案經檢察官王筱寧到庭執行職務。
中    華    民    國    99    年    12    月    16    日
                  刑事第十庭  法  官  陳海寧
以上正本證明與原本無異。
如不服本判決應於收受本判決送達後10日內向本院提出上訴書狀
，其未敘述上訴理由者，並得於提起上訴後10日內向本院補提理
由書狀（均須按他造當事人之人數附繕本）「切勿逕送上級法院
」
                              書記官  馮得弟
中    華    民    國    99    年    12    月    16    日
附錄本案論罪科刑法條
毒品危害防制條例第10條
施用第一級毒品者，處 6 月以上 5 年以下有期徒刑。
施用第二級毒品者，處 3 年以下有期徒刑。

司法院資訊處製作；財團法人民間司法改革基金會備份。
